臺灣高雄地方法院刑事判決　　　　　　 93年度簡上字第883號
上　訴　人　鍾永承 （原名己○○）
即　被　告　　　　　男　33歲（民國61年4月15日生）
選任辯護人　丙○○律師
上列上訴人因毀棄損壞案件，不服本院鳳山簡易庭中華民國93年
9月9日93年度簡字第4200號第一審簡易判決（聲請簡易判決處刑
案號：93年度偵字第9052號），提起上訴，本院管轄之第二審合
議庭判決如下：
    主  文
原判決撤銷。
鍾永承毀棄他人所有之音響壹台，衣櫃、化妝台及床各壹個，足
以生損害於他人，處拘役肆拾日，如易科罰金，以佰元折算壹
日。
    事  實
一、鍾永承前於民國92年間，因遭其母乙○○提出遺棄告訴，經
    臺灣高雄地方法院檢察署檢察官於92年9月1日，以92年度偵
    字第6772號為緩起訴處分，緩起訴期間為92年11月 4日起至
    95 年11月3日止，現仍在緩起訴期間（不構成累犯）。緣鍾
    永承於92年7月間，提供其所有位於高雄縣鳳山市○○街113
    號13樓住處之房間供其母乙○○居住，嗣因乙○○搬出此處
    ，鍾永承欲將上開住處出租，竟基於毀棄他人財物之故意，
    於92年12月2日，將乙○○所有置於上開房間內之音響1台、
    衣櫃、化妝台及床各 1個等物品，未經乙○○同意，擅自將
    前開音響丟入垃圾車中而丟棄之，至於衣櫃、化妝台及床各
    1 個則交付傢俱公司處理而丟棄之，足以生損害於乙○○對
    前開物品之所有權。
二、案經乙○○訴由臺灣高雄地方法院檢察署檢察官偵查後聲請
    簡易判決處刑。
    理  由
壹、程序方面：
    按被告以外之人於審判外之言詞陳述或書面陳述，雖不符前
    4 條之規定，而當事人於法院調查證據時，知有不得作為證
    據之情形，而未於言詞辯論終結前聲明異議者，視為同意作
    為證據，法院審酌該言詞陳述或書面陳述作證時之情況，認
    為適當者，亦得為證據，刑事訴訟法第159條之5定有明文。
    立法意旨在於傳聞證據未經當事人之反對詰問予以核實，原
    則上先予排除，惟若當事人已放棄詰問或未聲明異議，基於
    證據資料愈豐富，愈有助於真實發現之理念，且強化言詞辯
    論主義，法院自可承認該傳聞證據例外擁有證據能力。查告
    訴人乙○○之警詢筆錄，及告訴人乙○○與證人戊○○於偵
    查中未經具結之陳述，檢察官、被告及其選任辯護人於言詞
    辯論終結前，均未對之聲明異議，視為同意其證據能力，本
    院復審酌告訴人乙○○於警詢中，及告訴人乙○○與證人戊
    ○○於偵訊中所陳內容詳盡，並無任何遭違法取供之情形，
    應適當作為證據，是告訴人乙○○於司法警察及檢察官訊問
    時所為陳述，及證人戊○○於檢察官訊問時所為陳述均有證
    據能力。
貳、實體方面：
一、訊據上訴人即被告鍾永承固承認於上揭時地丟棄告訴人乙○
    ○所有之音響1台、衣櫃、化妝台及床各1個，惟矢口否認有
    何毀損犯行，辯稱：案發前我有打電話給母親乙○○，告知
    我欲將原由其使用之房屋出租予他人，請乙○○將房間內之
    物品搬走，但她置之不理，我看她房間內之音響、衣櫃、化
    妝台及床均已十分老舊不堪使用，基於汰舊換新之心態，才
    幫乙○○將上開物品丟棄，且事後亦向乙○○表明願代購傢
    俱，但遭她拒絕，我並無毀損乙○○所有物品之故意云云。
    經查：
（一）前揭事實，業據被告於偵查及本院審理中自承：我想將母
      親乙○○居住之房屋出租，遂通知乙○○取回房間內之傢
      俱，但乙○○置之不理，我就於92年12月 2日，將乙○○
      所有之衣櫃、化妝台及床各 1個交給傢俱公司搬走，至於
      音響 1台則丟入垃圾車等語不諱（偵查卷第16頁、本院94
      年6月1日審判筆錄），復經告訴人乙○○於警、偵訊時指
      訴：被告是我的2兒子，我於92年7月中旬，搬至被告位於
      高雄縣鳳山市○○街 113號13樓住處與被告同住，然被告
      於92年12月 2日，將我所有置於房間內之音響、衣櫃、化
      妝台及床丟棄等語綦詳（93年3月6日警詢筆錄、偵查卷第
      14 頁），並有戶籍謄本1份附卷可稽。
（二）被告雖以前詞置辯，惟證人即被告之兄庚○○到庭證述：
      我有看過乙○○所有放在被告住處的音響、衣櫃、化妝台
      及床等物品，那些都已使用10幾年，十分老舊，使用起來
      不是很順手，音響只有收音機及錄音帶的功能，化妝台有
      修補過，仍可以使用，衣櫃是床頭放棉被的櫃子，還可以
      放東西等語明確（本院94年 1月26日審判筆錄），核與證
      人即告訴人之妹甲○○到庭結證稱：乙○○於92年夏天或
      秋天時，搬到被告住處居住，我看過乙○○放在被告住處
      的衣櫃及床，樣子很老舊，但仍可使用等情相符（本院94
      年 1月26日審判筆錄），是以告訴人乙○○所有之音響、
      衣櫃、化妝台及床雖已老舊，然仍堪使用，且上開物品所
      有權屬於告訴人乙○○，被告並無權擅自處分上開物品，
      縱被告欲為告訴人乙○○汰換傢俱，然仍應先徵得告訴人
      菊香之同意，始得丟棄上開物品，本案被告自承：我於案
      發前打電話給乙○○，告訴她我要將房屋出租，要她將房
      間內傢俱搬走，她不願意等語非虛（本院94年6月1日審判
      筆錄），則被告未經告訴人乙○○之授權，亦未徵得告訴
      人乙○○之同意，即擅自丟棄告訴人乙○○所有之音響、
      衣櫃、化妝台及床等物，被告主觀上顯有毀損之故意甚明
      ，且被告此舉侵害告訴人乙○○對其所有前開物品之管領
      權能，自足生損害於告訴人乙○○之所有權，殆無疑義。
（三）至告訴人乙○○於警詢時另指訴被告丟棄其所有之衣服、
      棉被云云，然證人即被告之父戊○○於偵查及本院審理中
      到庭證述：被告於92年12月間，有將乙○○之衣物打包後
      放到我位於高雄市○○○路1之2號住處，由我通知乙○○
      取回，並拿新臺幣（下同） 1萬元託我轉交乙○○，說是
      要給乙○○作為補償衣服的費用，乙○○後來有收取該 1
      萬元，並將衣物領走等語屬實（偵查卷第22頁、本院94年
      1 月26日審判筆錄），且告訴人乙○○嗣後於偵查中亦陳
      稱已領回衣服及棉被，衣服、棉被仍可使用等語在卷（偵
      查卷第22頁），是以告訴人乙○○此部分於警詢之指訴與
      事實不符，本院不予認定。
（四）綜上所述，被告前開所辯純屬事後卸責之詞，不足採信，
      事證明確，被告犯行應堪認定。
二、核被告所為，係犯刑法第 354條之毀損罪。被告丟棄告訴人
    乙○○所有之音響、衣櫃、化妝台及床等物品，係利用同一
    犯罪機會接續為之，且侵害法益相同，仍僅論以一罪。被告
    犯罪事證明確，原審予以論罪科刑，固非無見，惟查：被告
    並無毀損告訴人乙○○所有電視機 1台之行為（詳後述），
    原審遽予認定被告此部分犯行，自有未洽。被告上訴意旨否
    認犯行，雖無理由，惟原判決既有前述可議，自應由本院予
    以撤銷改判。爰審酌被告前於92年間，因遭告訴人乙○○提
    出遺棄告訴，經臺灣高雄地方法院檢察署檢察官於92年9月1
    日，以92年度偵字第6772號為緩起訴處分，緩起訴期間為92
    年11月4日起至95年11月3日止，現仍在緩起訴期間，有上開
    緩起訴處分書及刑案資料查註紀錄表各 1份存卷可憑，詎不
    知悔改，竟擅自丟棄告訴人乙○○所有之音響、衣櫃、化妝
    台及床，惟念上開物品之價值非高，告訴人乙○○之損失輕
    微，且被告當庭表示願賠償全新傢俱予告訴人乙○○，然遭
    告訴人乙○○拒絕，並表示至少需賠償 6萬元始同意與被告
    和解等一切情狀，量處如主文第 2項所示之刑，並諭知易科
    罰金之折算標準。
三、公訴意旨另以：被告未經告訴人乙○○同意，擅將告訴人乙
    ○○所有之16吋電視機 1台丟棄於興隆營造公司宿舍，足以
    生損害於告訴人乙○○，因認被告此部分所為亦構成刑法第
     354條之毀損罪嫌云云。按犯罪事實應依證據認定之，無證
    據不得認定其犯罪事實，刑事訴訟法第154條第2項定有明文
    。而認定不利於被告之事實，須依積極證據，苟積極證據不
    足為不利於被告事實之認定時，即應為有利於被告之認定，
    更不必有何有利之證據（最高法院30年上字第 816號判例意
    旨參照）。公訴人認被告涉犯此部分犯行，無非係以告訴人
    乙○○於警詢及偵查中之指訴，為其論據之基礎，惟查本案
    被告並未丟棄上開電視機 1台，僅係將之搬運至其工作地點
    即興隆營造公司之宿舍放置，而被告於本院審理時，曾數度
    將該電視機搬至法庭，表明願返還予告訴人乙○○乙情，業
    據被告供陳在卷，並經證人庚○○於本院審理時到庭證述：
    在庭之電視機 1台即係乙○○所有之電視機等語屬實（本院
    94 年1月26日審判筆錄），是以告訴人乙○○於警、偵訊中
    指訴其所有之電視機 1台經被告丟棄在通用化工廠附近去向
    不明云云，顯非實在，尚難酌採，此外，復查無其他積極證
    據，足以證明被告有何毀棄損壞告訴人乙○○所有電視機 1
    台之行為，此部分公訴人所指之毀損犯行無法證明，本應諭
    知被告無罪，惟公訴人認此部分與前開論罪科部分有實質上
    一罪關係，爰不另為無罪之諭知。
據上論斷，應依刑事訴訟法第455條之1第1項、第3項、第 369條
第1項前段、第364條、第299條第1項前段，刑法第 354條、第41
條第1項前段，罰金罰鍰提高標準條例第1條前段、第 2條，判決
如主文。
本案經檢察官丁○○到庭執行職務。
中　　華　　民　　國　　94　　年　　6 　　月　　20　　日
              鳳山刑事第3庭  審判長法  官  張桂美
                                   法  官  唐中興
                                   法　官  莊珮君
以上正本證明與原本無異。
不得上訴。
                                   書記官  呂怜勳
中　　華　　民　　國　　94　　年　　6 　　月　　20　　日
附錄：
中華民國刑法第354條
毀棄、損壞前二條以外之他人之物或致令不堪用，足以生損害於
公眾或他人者，處2年以下有期徒刑、拘役或500元以下罰金。
